【裁判字號】    97,易,3154
【裁判日期】    971031
【裁判案由】    竊盜
【裁判全文】
臺灣板橋地方法院刑事判決              97年度易字第3154號
公  訴  人  臺灣板橋地方法院檢察署檢察官
被      告  甲○○
                    （另案現於臺灣臺北看守所羈押中）
上列被告因竊盜案件，經檢察官提起公訴（97年度偵字第24573
號），被告於本院準備程序進行中就被訴事實為有罪之陳述，經
本院裁定進行簡式審判程序，判決如下：
    主  文
甲○○攜帶兇器竊盜，累犯，處有期徒刑柒月；扣案之老虎鉗壹
支沒收之。又攜帶兇器竊盜，累犯，處有期徒刑柒月；扣案之老
虎鉗壹支沒收之。又攜帶兇器竊盜，累犯，處有期徒刑柒月；扣
案之老虎鉗壹支沒收之。又攜帶兇器竊盜，累犯，處有期徒刑柒
月；扣案之老虎鉗壹支沒收之。又攜帶兇器竊盜，未遂，累犯，
處有期徒刑肆月；扣案之老虎鉗壹支沒收之。應執行有期徒刑壹
年；扣案之老虎鉗壹支沒收之。
    事  實
一、甲○○前因施用毒品案件，經本院以96年度簡字第4536號判
    處有期徒刑4 月，減為有期徒刑2 月確定，於民國97年1 月
    7 日執行完畢。詎猶不知悛悔，復各基於意圖為自己不法所
    有之犯意，於97年7 月31日上午9 時許，騎乘其不知情之母
    李月雲所有之車號LD9-408 號重型機車，至臺北縣新莊市○○路401 巷附近停妥後，步行進入臺北縣新莊市○○路401
    巷與385 巷間之防火巷，先後4 次，持其所有客觀上足對人
    之生命、身體、安全構成威脅，具有危險性而可供兇器使用
    之老虎鉗1 支，卸下用以固定熱水器之螺絲，而竊取分屬乙○○、庚○○、丁○○、戊○○所有，各安裝於臺北縣新莊
    市○○路381 巷18號1 樓後方、新泰路387 號1 樓後方、新
    泰路401 巷7 號1 樓後方、新泰路381 巷24號1 樓後方之熱
    水器各1 台，得手後，旋即以車號LD9-408 號重型機車將之
    載往臺北縣新莊市○○路某空地藏放，復返回現場，再基於
    意圖為自己不法所有之犯意，持上開老虎鉗正在卸下丙○○
    所有安裝於臺北縣新莊市○○路401 巷3 號1 樓後方之熱水
    器螺絲而著手竊盜時，適為丙○○之妻發覺並大聲喝叱，甲○○旋即騎乘車號LD9- 408號重型機車逃逸而未得逞。嗣甲○○將前開竊得之4 台熱水器先後於97年7 月31日、8 月1
    日、8 月2 日，以每台新臺幣550 元之代價，出售予不知情
    之元長環保企業社人員己○○（另經檢察官為不起訴處分）
    ，所得贓款均已花用殆盡。後因丙○○記下甲○○所騎上開
    機車之車號，始於同年8 月4 日為警循線查獲，並扣得上開
    老虎鉗1 支。
二、案經臺北縣政府警察局新莊分局報請臺灣板橋地方法院檢察
    署檢察官偵查起訴。本院於準備程序進行中，被告就被訴事
    實為有罪之陳述，經告知被告簡式審判程序之旨，並聽取當
    事人之意見後，裁定進行簡式審判程序。
    理  由
一、上揭犯罪事實，業經被告甲○○於本院準備程序及審理中坦
    承不諱，核與證人即被害人乙○○、庚○○、丁○○、戊○○、丙○○於警詢中及證人己○○於警詢之證述情節相符，
    並有作案用之老虎鉗1 支扣案可資佐證及收受物品舊貨五金
    廢料或廢棄物登記表、己○○紀錄之筆記紙各1 紙、現場照
    片8 張、作案工具及機車照片2 張在卷可稽，足認被告之自
    白與事實相符，洵堪採為認定事實之依據。事證明確，被告
    犯行，已堪認定。
二、按刑法第321 條第1 項第3 款之攜帶兇器竊盜罪，係以行為
    人攜帶兇器竊盜為其加重條件，此所謂兇器，其種類並無限
    制，凡客觀上足對人之生命、身體、安全構成威脅，具有危
    險性之兇器均屬之，且祇須行竊時攜帶此種具有危險性之兇
    器為已足，並不以攜帶之初有行兇之意圖為必要，最高法院
    79年度臺上字第5253號判例意旨可資參照。查被告於行竊時
    所攜帶之老虎鉗，係金屬材質，如以之攻擊人體，足以造成
    相當之傷害，是可認該物客觀上可對人之生命、身體、安全
    構成威脅，具有危險性，屬刑法第321 條第1 項第3 款所定
    之兇器。核被告先後4 次竊盜乙○○、庚○○、丁○○、戊○○所有之熱水器部分，所為均係犯刑法第321 條第1 項第
    3 款攜帶兇器竊盜罪。又被告持老虎鉗卸下用以固定熱水器
    之螺絲，已屬著手竊盜行為之實施，惟尚未取得財物之際即
    因遭丙○○之妻發覺而逃逸，其犯罪尚屬未遂，是核被告竊
    盜丙○○所有之熱水器部分，所為係犯刑法第321 條第2 項
    、第1 項第3 款攜帶兇器竊盜未遂罪。又被告前因施用毒品
    案件，經本院以96年度簡字第4536號判處有期徒刑4 月，減
    為有期徒刑2 月確定，於97年1 月7 日執行完畢，有臺灣高
    等法院被告前案紀錄表1 份在卷足憑，其受有期徒刑之執行
    完畢後，5 年內故意再犯本件有期徒刑以上之罪，均為累犯
    ，應各依刑法第47條第1 項之規定加重其刑。又被告就竊盜
    丙○○所有之熱水器部分，雖已著手竊盜行為之實施，惟尚
    未取得財物即因遭丙○○之妻發覺而逃逸，其犯罪尚屬未遂
    犯，應依刑法第25條第2 項之規定，按既遂犯之刑度減輕其
    刑，並依法先加後減之。爰審酌被告正值青壯，不思以正途
    獲取財物，竟趁機於日間多次行竊，漠視他人之財產法益，
    自應予非難，兼衡其智識程度、犯罪之動機、目的、手段、
    竊盜所得財物之價值非鉅及犯後坦承犯行之態度等一切情狀
    ，分別量處如主文所示之刑，並定其應執行之刑，以示懲儆
    。又扣案之老虎鉗1 支，係被告所有，供犯罪所用之物，業
    經被告供承在卷，爰依刑法第38條第1 項第2 款規定併予宣
    告沒收，附此敘明。
據上論斷，應依刑事訴訟法第273 條之1 第1 項、第299 條第1
項前段，刑法第321 條第1 項第3 款、第2 項、第47條第1 項、
第25條第2 項、第51條第5 款、第38條第1 項第2 款，判決如主
文。
本案經檢察官李巧菱到庭執行職務。
中    華    民    國    97    年    10    月    31    日
                      刑事第十三庭  法  官    曾淑娟
如不服本判決應於送達後10日內向本院提出上訴狀
上列正本證明與原本無異。
                                    書記官    謝雪紅
中    華    民    國    97    年    10    月    31    日
附錄本案論罪科刑法條全文
中華民國刑法第321條
犯竊盜罪而有左列情形之一者，處6 月以上、5 年以下有期徒刑
：
一、於夜間侵入住宅或有人居住之建築物、船艦或隱匿其內而犯
    之者。
二、毀越門扇、牆垣或其他安全設備而犯之者。
三、攜帶兇器而犯之者。
四、結夥三人以上而犯之者。
五、乘火災、水災或其他災害之際而犯之者。
六、在車站或埠頭而犯之者。
前項之未遂犯罰之。


司法院資訊處製作；財團法人民間司法改革基金會備份。
